# 投资性房地产处置期间问题

提问人：sumu529 时间：2018-10-15 11:54:39
请教大家，企业 2015 年 1 月签订了投资性房地产的处置协议，协议约定合同价款分期支付， 2018 年 12 月支付完毕最后一笔款后办理产权移交手续。那么在 2015 年 1 月到 2018 年 12 月期间，应该如何核算这项投资性房地产呢？企业是采用公允价值计量模式。
我的想法是，在 2015 年 1 月签订合同起，投资性房地产就处于待售状态了，应该作为持有待售处理， 2018 年 12 月办理完毕产权移交手续后确认收入成本，如果合同期间实际已经交付对方使用了，就在实际交付使用时确认收入成本。但持有待售非流动资产准则又说投资性房地产不适用该准则。
投资性房地产准则说 投资性房地产被处置时或永久退出使用且预计不能从处置中取得经济利益时终止确认。请问这个意思是否是：
在达到交付使用或办理产权变更时才终止确认，此前虽然签了合同，仍做投资性房地产核算，并年末评估按公允价值计量？
在我遇到的这个业务中， 2017 年末评估的公允价值已经是合同处置价格的 2 倍了，如果继续作为投资性房地产公允价值计量，会导致期末资产价值虚增，并且在确认收入成本时巨亏。
所以想请教大家，像这种情况，合同签订到收入确认时点期间，投资性房地产究竟该如何处理？

回答人：chenyiwei
基本赞同楼上的处理意见。 首先，以公允价值模式进行后续计量的投资性房地产不适用《企业会计准则第 42 号——持有待售的非流动资产、处置组和终止经营》。而且本案例从签约到处置完毕将近 4 年，即使一般的非金融资产，也不满足认定为持有待售的条件。
其次，投资性房地产终止确认时点的确定，本案例中需特别关注：该投资性房地产的租金从何时开始由受让方享有；其经营管理权何时转移给受让方。

提问人：HH@D 时间：2019-05-07 18:35:11
有如下案例：公司签订了房屋买卖合同，标的为某一投资性房地产，约定付款期限为十年，付清所有的房款及利息款后完成产权办理。在第二年已经将房产交付给买方使用。按合同规定，买方在交付后即享有对房屋的占有、使用、收益、处分的权益，享有独立的经营管理权。但在产权转移前，由卖方决定财产保险的购买并承担相应风险。 请教陈版主，按照主要风险与报酬的转移原则，是否应该考虑到房产已经由买方控制并享有该项资产带来的经济利益，然而所有权的主要风险尚未转移，不应于第二年即确认收入？

回答人：chenyiwei
保险属于次要风险和报酬，一般不影响风险和报酬转移的判断和处置损益确认。

提问人：HH@D 时间：2019-05-08 17:28:32
感谢陈版主，这个案例中于十年分期收款，合同也约定了本金和利息款，那处理方式应该为：于第二年作为融资性质确认长期应收款，销售收入及未实现融资收益，您看我的理解是否有偏差?

回答人：chenyiwei
可以这样理解。重点关注长期应收款的可收回性，谨慎计提准备。